臺灣新竹地方法院民事簡易判決　　　　 99年度竹勞簡字第6號
原　　　告　黃健治
被　　　告　聯陽半導體股份有限公司
法定代理人　陳志逢
訴訟代理人　鄭勵堅律師
　　　　　　林瑩姮律師
被　　　告　旺宏電子股份有限公司
法定代理人　吳敏求
訴訟代理人　李貴敏律師
　　　　　　鍾薰嫺律師
複代理人　　焦子奇律師
被　　　告　佑華微電子股份有限公司
法定代理人　林振興
訴訟代理人　魏鳳儀
被　　　告　威創科技股份有限公司
法定代理人　蔡美麗
訴訟代理人　鄭宏基
上列當事人間請求給付工資事件，本院於民國100 年1 月13日辯
論終結，判決如下：
    主      文
原告之訴及假執行之聲請均駁回。
訴訟費用由原告負擔。
    事實及理由
甲、程序方面：
    本件原告曾於民國（下同）100 年1 月7 日具狀稱其另於10
    0 年1 月13日至桃園地方法院開庭無法到庭，然於同年1 月
    7 日未提出任何證明文件以供查證；嗣於本院100 年1 月13
    日本件言詞辯論期日（當日下午三時三十分）開庭前至本院
    民事法庭報到處報到，惟待屆本院所定之言詞辯論期日開始
    時經數次點呼俱未到場，有該日言詞辯論筆錄可稽；雖其後
    於100 年1 月20日具狀陳明其因100 年1 月13日下午4 時另
    至桃園地院開庭，並提出庭期查詢表及桃園地方法院桃園簡
    易庭民事報到證影本為據，然民事訴訟事件，本得委任訴訟
    代理人到庭進行訴訟而非以本人到場為必要，且原告又於本
    件開庭前至本院民事法庭報到處報到，足認其有到庭為本件
    言詞辯論之可能及準備，其嗣後雖選擇至桃園地方法院而遲
    誤本件言詞辯論期日，本院認其尚無民事訴訟法第386 條所
    列各款情形，且原告經合法通知，爰依被告之聲請，准由其
    一造辯論而為判決，合先敘明。
乙、實體方面：
壹、原告主張：
一、原告任職下列被告公司，無不兢兢業業提供自己所學欲與公
    司一同成長，並於雇主監督下提供勞務，但就業市場實際上
    仍為資方獨大而可為所欲為，竟不具任何法定理由即拒絕原
    告進入公司工作，且拒付相關工資，致原告權益受損，因而
    提起本件訴訟，理由如下：
(一)被告聯陽半導體股份有限公司（下稱聯陽公司）部分：
  1.被告聯陽公司為股票上市之半導體業公司，原告任職軟體設
    計工程師之職務，職位為高級工程師，約定每月薪資新臺幣
    （下同）42,000元，工作內容為驅動程式（DRIVER）及IC相
    關應用程式（AP）撰寫，使用工具為C 語言，直屬主管為詹
    政國，但被告聯陽公司事後無故不讓原告進入公司工作，原
    告轉向詹政國表明可以提供勞務，仍被告知拒絕的結果，並
    於94年4 月11日起拒絕給付原告工資。被告聯陽公司無基於
    任何法定原因與原告終止勞動契約，原告亦未合意終止兩造
    間之勞動契約，是兩造間之僱傭關係在94年5 月31日前仍然
    存在，爰依勞動契約法律關係請求94年4 月11日以後至同年
    5 月31日之薪資共計70,000元【42,000（20/30 ＋1 ）＝
    70,000】。
  2.被告聯陽公司固否認有與原告訂立僱傭契約，惟查，訴外人
    詹政國於94年3 月4 日透過來電顯示為0000000000之電話，
    詢問原告是否願意以上開薪資、職務及職位之勞動條件錄用
    ，原告於電話中立時承諾，則兩造間之勞動契約即因意思表
    示合致而成立，有卷附之電子郵件列印資料（第62頁）為憑
    。惟締約後，被告聯陽公司除於94年3 月9 日透過來電顯示
    為0000000000之電話，告知報到日期為遙遠之同年4 月11日
    外，別無其他指示，原告因而無法如期提供勞務，被告聯陽
    公司對此報到等事宜之必要協助及指示視若無睹，反以不實
    理由片面毀約。
(二)被告旺宏電子股份有限公司（下稱旺宏公司）部分：
  1.被告旺宏公司為股票上市之半導體業公司，原告任職ASIC軟
    ／韌體工程師之職務，約定每月薪資40,000元，工作內容為
    撰寫控制IC的F/W 與Window /DOS base的工具軟體，直屬主
    管為何恭銘，但被告旺宏公司事後拒絕原告提供勞務，原告
    雖向何恭銘表示願提供勞務，仍於94年5 月9 日被拒絕且無
    再給付薪資。被告旺宏公司無基於任何法定原因與原告終止
    勞動契約，原告亦未合意終止兩造間之勞動契約，是兩造間
    之僱傭關係在94年6 月30日前仍然存在，爰依勞動契約法律
    關係請求94年5 月9 日以後至同年6 月30日之薪資共計69,6
    77元【40,000（23/31 ＋1 ）＝69,677】。
  2.被告旺宏公司雖一再否認與原告有僱傭契約存在，且對訴外
    人何恭銘是否為其員工一事拒絕答覆，然由卷附之電子郵件
    列印資料（第30頁），可知何恭銘於94年4 月27日告知勞動
    契約已成立，被告旺宏公司實不能再辯稱兩造間無僱傭關係
    存在。
(三)被告佑華微電子股份有限公司（下稱佑華公司）部分：
  1.佑華公司為股票上櫃之半導體業公司，原告任職系統硬體工
    程師之職務，約定每月薪資40,000元，工作內容為USB 相關
    韌體碼的撰寫及IC相關程式的開發，直屬主管為楊宗桓，但
    被告佑華公司事後無故不接受原告提供勞務，原告願意提供
    勞務仍被拒絕，並於94年7 月22日起拒絕給付薪資予原告。
    被告佑華公司無基於任何法定原因與原告終止勞動契約，原
    告亦未合意終止兩造間之勞動契約，是兩造間之僱傭關係在
    94年8 月31日前仍然存在，爰依勞動契約法律關係請求94年
    7 月22日以後至同年8 月31日之薪資共計52,903元【40,000
    （10/31 ＋1 ）＝52,903】。
  2.被告佑華公司雖否認有與原告成立勞動契約，惟原告前於94
    年7 月間與佑華公司之楊宗桓洽談，楊宗桓並表示公司可提
    供之每月薪資為40,000元，則雙方之勞動契約即因意思表示
    合致而成立，而佑華公司於答辯狀稱「…人事主管約其（指
    原告）面談時…」，更可證原告已通過楊宗桓之面試甄試，
    才需由人事主管回答其他瑣事，否則若楊宗桓無訂立契約，
    早可告知原告面談結束，何須再浪費公司其他人之時間為原
    告面談？
(四)被告威創科技股份有限公司（下稱威創公司）部分：
  1.被告威創公司為通訊產業公司，原告任職FAE 工程師之職務
    ，約定每月薪資47,000元。工作內容為解答顧客有關使用公
    司網路產品方面的問題，直屬主管為林南宏。但被告威創公
    司無故不接受原告提供勞務，原告願意提供勞務也被拒絕，
    並於94年9 月1 日起拒絕給付原告薪資。被告威創公司無基
    於任何法定原因與原告終止勞動契約，原告亦未合意終止兩
    造間之勞動契約，是兩造間之僱傭關係在94年10月31日前仍
    然存在，爰依勞動契約法律關係請求94年9 月1 日以後至同
    年10月31日之薪資共計94,000元【47,0002 ＝94,000】。
  2.被告威創公司雖否認有與原告訂立勞動契約，然查，被告威
    創公司之林南宏曾於94年7 月間與原告洽談勞動契約相關事
    項，言明只要原告願至被告威創公司任職，便安排相關程序
    予以錄用，故原告與威創公司之勞動契約訂立與否，操之在
    原告；嗣經原告向林南宏提出希望以月薪47,000元擔任工程
    師之要約，而威創公司亦於94年8 月9 日為要約之承諾，有
    雙方往來之電子郵件列印資料可證，故原告與威創公司之勞
    動契約因而成立。但威創公司要求原告繳交之相關文件並非
    締約過程所約定，其中要求提供戶口名簿影本有侵犯員工隱
    私權之疑，應無繳交必要；另要求公立醫院體檢表，卻又限
    定須至非公立醫院之員工診所辦理，原告認此事尚需時間洽
    詢相關單位，期間原告曾電詢威創公司員工黃惠玟有關報到
    問題，但黃惠玟僅催促原告答應前來上班卻不予協助，原告
    即表明再考慮數日，詎黃惠玟藉此片面取消原訂同年9 月1
    日之報到通知，是被告威創公司在勞動契約存在的情形下，
    拒絕受領勞務之情，至為明顯。
二、按勞動基準法第2 條規定，雇主：謂僱用勞工之事業主、事
    業經營之負責人或代表事業主處理有關勞工事務之人。被告
    等為法人，無手無腳，需有自然人為其處理有關事務，而上
    述之詹政國、何恭銘、楊宗桓、林南宏、黃惠玟等人即為勞
    動基準法所稱之雇主，有權訂立勞動契約。原告既已與雇主
    就勞動契約因意思表示合致而成立，而雇主無基於任何法定
    原因與原告終止勞動契約，原告亦未合意終止兩造間之勞動
    契約，被告即應給付工資。況且，原告與被告間，並無特別
    約定勞動契約之特別生效要件，故被告旺宏公司、聯陽公司
    稱須完成一定之徵才流程始成立勞動契約，原告否認之，依
    民事訴訟法第277 條規定，被告應負舉證責任。
三、為此聲明請求：
(一)被告聯陽半導體股份有限公司應給付原告70,000元，及自起
    訴狀繕本送達之翌日起至清償日止，按年息百分之5 計算之
    利息。
(二)被告旺宏電子股份有限公司應給付原告69,677元，及自起訴
    狀繕本送達之翌日起至清償日止，按年息百分之5 計算之利
    息。
(三)被告佑華微電子股份有限公司應給付原告52,903元，及自起
    訴狀繕本送達之翌日起至清償日止，按年息百分之5 計算之
    利息。
(四)被告威創科技股份有限公司應給付原告94,000元，及自起訴
    狀繕本送達之翌日起至清償日止，按年息百分之5 計算之利
    息。
(五)原告願供現金、政府公債、銀行無記名可轉讓定期存單為擔
    保，請准宣告假執行。
(六)訴訟費用由被告負擔。
貳、被告抗辯：
一、被告聯陽半導體股份有限公司部分：
(一)被告聯陽公司從未僱用原告，雙方並無任何僱傭關係存在。
  1.按被告公司之人事任用流程如下：
    (1)審核履歷：求職者必須先提出履歷表供審核，初步符合公
      司需求者，即安排甄試面談；如不符公司需求，即予淘汰
      。
    (2)甄試面談：用人單位主管與求職者進行面談，必要時得進
      行相關技能之測驗。
    (3)洽商：前2 階段均合格者，由用人單位與求職者聯繫，詢
      問其是否願意至公司任職，並洽談可能之職位、薪資待遇
      等事宜。
    (4)核薪：確認求職者之意願後，用人單位填寫「新進人員核
      薪表」，經人力資源處、總經理或副總經理（視新進人員
      層級而定）核定通過後，由人力資源處正式寄發核薪通知
      、報到通知、聘僱合約書（一式二份）、銀行薪資轉帳開
      戶申請書、健康檢查通知單等文件，明確告知任用條件（
      包括：工作單位、職等、職稱、薪資等），以及詳細報到
      日期、時間、地點等。如求職者接受上述任用條件者，即
      應簽署回條於指定期日前寄回被告公司人力資源處，於報
      到日期前完成體檢、開戶手續等，並於指定報到日期辦理
      報到。
    (5)報到：求職者於指定時間、地點辦理報到手續，繳驗證件
      並交回1 份簽署後之聘僱合約書（另1 份自行留存），辦
      理勞健保等相關事宜。
  2.事實上，在求職者完成上開報到手續前，其仍可選擇不至被
    告公司任職，故在上述程序完成前，雙方間並未成立任何僱
    用關係或勞動契約至明。本件情形，縱使原告曾赴被告公司
    進行面談，但被告公司並未寄發任何核薪通知、報到通知等
    文件予原告，換言之，被告公司從未與原告有「每月薪資42
    ,000元」、「職位為高級工程師」等合意，未曾通知原告辦
    理報到，更未與原告簽署聘僱契約。原告一再片面空言主張
    雙方有僱傭關係存在云云，乃屬虛妄，原告應舉證以實其說
    。
(二)兩造間從未成立勞動契約，原告亦從未至被告公司上班，其
    主張被告應給付工資，非有理由。
  1.原告雖於本院99年5 月18日庭訊時稱「我當初是透過104 人
    力銀行與相對人等達成口頭上的意思合意，但無簽訂書面上
    的契約」，並以104 人力銀行網頁資料主張其有與被告公司
    訂立勞動契約。惟查，上開人力銀行所提供之服務主要在於
    求職、求才等資訊的刊登與媒介，但個別案例中，企業是否
    僱用特定求職者、求職者是否願赴該企業任職，要與該人力
    銀行無涉；況且上開網頁資料，係被告公司於上開人力銀行
    網頁上所刊登的公司簡介以及求才內容等資訊，與兩造間是
    否有成立勞動契約，實無關連。
  2.又縱使原告所提之電子郵件為真，依署名為「軟體設計部詹
    副理」記載「你的錄用資料協理已經同意了，但是副總卻沒
    有同意（理由是我們部門太多人了），所以我將你的資料拿
    給另外一個部門，那個部門的經理會再另外找時間跟你面試
    」等文字可知，其已明確向原告表示：被告公司副總不同意
    錄用原告，請原告另循其他面試管道或機會。原告卻謂該電
    子郵件可佐證其與被告公司之勞動契約已因意思表示合致而
    成立，顯有誤會。
  3.綜上，被告公司從未正式錄取原告，亦未曾與原告成立勞動
    關係，被告從未至被告公司辦理報到，更從未至被告公司上
    班提供勞務，其主張被告公司應給付94年4 、5 月工資共70
    ,000元云云，洵屬無據。
二、被告旺宏電子股份有限公司部分：
(一)按民事訴訟法第277 條明定：「當事人主張有利於己之事實
    者，就其事實有舉證之責任。」本案情形，原告主張兩造僱
    傭契約業已成立，據以請求被告公司給付工資云云，依前揭
    法文，自應由原告就該主張負舉證之責。
(二)兩造僱傭契約是否成立？
  1.首先，觀原告所提電子郵件內容，並無原告所述「原告任職
    ASIC軟韌體工程師之職務，約定每月工資40,000元。…直屬
    主管為何恭銘」之任何相關文字，是原告主張，自無足採。
  2.再查，上開電子郵件充其量僅能證明原告曾經被告公司徵才
    流程第一階段之學經歷面談，不足以證明兩造間業已成立僱
    傭契約：
    (1)被告公司之徵才流程包括第一階段履歷篩選、第二階段電
      話洽談、第三階段面試、第四階段人事洽商及第五階段聘
      用通知／報到。
    (2)無論如何，經聘用之人員均會取得被告公司人事單位之「
      人員報到通知書」；而經該受通知人回傳回執表明接受並
      辦理報到手續後，僱傭契約始成立，蓋以：
      應徵者因故（例如：取得多家聘用要約而選擇至他家公
        司任職）而未回傳回執或不辦理報到程序之情形，所在
        多有，於報到手續完竣前，自不能認雙方有任何互受拘
        束之合意。
      就一般稍具規模之科技產業公司言，除學經歷篩選／面
        談外，尚須經用人單位審核求職者是否符合用人單位需
        求，且最終僱用與否則屬人事單位職權，此為週知。且
        有原告所舉如下電子郵件可參，自不能僅依原告進行學
        經歷篩選，逕認僱傭契約已成立：Ａ、被告聯陽公司電
        子郵件：「Hi，黃建治：您的錄用資料協理已經同意了
        ，但副總卻沒有同意（理由是我們部門人太多了）…」
        ；Ｂ、被告威創公司電子郵件：「威創科技股份有限公
        司報到通知函敬啟者：黃建治君…報到須知：…管理部
        」。
    (3)是由上開電子郵件，顯無足證原告有進行被告公司之後續
      流程（至少包括：人事單位面談、聘用通知及報到等）之
      情，則依上述，兩造僱傭契約自未成立。
  3.另查，原告所提上開電子郵件，其上僅記載收件人為「黃先
    生」，收件人之電子郵件則為「happyjob@pchome.com.tw」
    惟查，無論係「黃先生」或「happyjob@pchome.com.tw」均
    難以將收件人特定為原告本人。假使上述名稱足以為證，原
    告亦應舉證證明之。
  4.尤以，上開電子郵件並不足證雙方對薪資有任何合意，自不
    能認僱傭契約已成立：
    (1)該電子郵件並未提及原告業經被告公司授聘及薪資待遇等
      事宜，自不足證雙方有聘僱關係或對薪資有任何合意。
    (2)另原告請求調查一零四資訊科技股份有限公司網頁資料，
      以證明工作內容及薪資報酬云云，顯無必要。蓋以：求職
      廣告之內容屬勞動契約中要約之引誘，該要約之引誘必須
      經自己承諾後，契約始能成立，有實務見解可參：「原告
      另聲請向104 人力銀行網站調閱被告刊登求職廣告之內容
      ，證明被告確實有保證給付年薪14個月，迄至本件言詞辯
      論終結之日止，此部分之函調資料雖尚未回覆，惟矧以10
      4 人力銀行網站乃係提供求職求才資訊之管道，此乃公眾
      週知之事實，被告於該網站所刊登之求才資訊，核其性質
      乃係屬勞動契約中要約之引誘，而要約之引誘，乃以喚起
      他人向自己要約為作用之意思通知，必須經自己承諾後，
      契約始能成立（參照最高法院85年度台上字第2681號裁判
      意旨），從而，原告依被告刊登於104 人力銀行網站之求
      才資訊，向被告提出勞動契約之勞務給付之要約，並經被
      告公司同意僱用而為承諾，兩造並因此意思表示一致而訂
      立勞動契約，是被告刊登於104 人力銀行網站之求才資訊
      ，非屬兩造勞動契約之內容，是此部分之證據，本院認尚
      無調查之必要，附此敘明。」故無論一零四資訊科技股份
      有限公司網頁資料有無任何工作內容及薪資報酬之記載，
      被告既未為承諾，即不得認雙方有任何合意。
  5.另查，原告自承其從未至被告公司上班，復於其後赴本案共
    同被告佑華公司及威創公司處應徵，顯見原告亦明知其並未
    為被告所僱用，否則，於明知已受僱傭契約拘束、應履行契
    約之情形下，豈有不報到？又何以繼續至其他公司應徵？由
    此足見，兩造間實未成立僱傭契約，原告以上開電子郵件，
    聲稱兩造間僱傭契約成立云云，要無可採。
(三)末查，原告主張「旺宏電子應提出相關離職文件，否則即應
    給付工資」云云，顯屬無稽。蓋以，僱傭契約成立後，方生
    離職問題，本件僱傭契約既未成立，已如前述，本無離職可
    言，無從逕以旺宏電子未提其離職文件為由，認定兩造僱傭
    契約成立，原告所述，顯無足採。
三、被告佑華微電子股份有限公司部分：
    原告雖曾於94年7 月間向被告佑華公司申請求職，但人事主
    管約其面談時，即認其不適合而未通過面談甄試，且從未發
    通知請其至被告公司報到，更遑論有與其締結勞動契約、約
    定工作內容及薪資等事項，是原告之主張並無理由。
四、被告威創科技股份有限公司部分：
(一)原告是否確曾應徵被告公司FAE 工程師職位，並與被告公司
    簽訂勞動契約，約定每月月薪47,000元？
    按原告主張曾於94年間應徵被告公司FAE 工程師職位且兩造
    簽訂勞動契約，約定每月薪資47,000元云云，並提相關電子
    郵件佐證。惟被告公司未曾與原告簽訂勞動契約，且被告公
    司查無該郵件，故被告據以爭執該文書真正性。又該郵件內
    容格式似有不連貫遭剪接之嫌，是該文書應不足為證。且退
    步言，觀諸該郵件之內容，除完全未提及「月薪47,000元」
    外，就原告主張之「應徵FAE 工程師職位」、「兩造簽訂勞
    動契約」等事項尚且有完全相異之記載，疑點實多，故不能
    證明原告主張為真。
(二)原告是否曾在94年9 月1 日當天至被告公司報到並為被告公
    司所拒絕？
    按原告於起訴狀中指稱「被告威創公司無故不接受原告提供
    勞務，原告願意提供勞務也被拒絕，並於94年9 月1 日起拒
    絕給付原告工資」，復於99年5 月18日調解程序指稱「有訂
    立勞動契約，但他們不讓我去上班」云云，但原告迄未提出
    94年9 月1 日當日至被告公司報到上班、實際提供勞務之證
    據，亦未提出曾向被告公司催告請求給付工資之文書，故原
    告上述主張，應不可採。
(三)原告主張被告公司與給付94年9 月1 日至同年10月31日之工
    資，有無理由？
    原告於起訴狀主張與被告之勞動契約在94年9 月1 日至同年
    10月31日間存在，故應給付上開期間工資，但原告迄未提出
    勞動契約之證明，更無原告通知被告公司在94年10月31日終
    止雙方勞動契約之證明，是其主張，並無理由。
五、為此被告等人答辯聲明：
(一)原告之訴及假執行之聲請均駁回。
(二)訴訟費用由原告負擔。
參、本院之判斷：
一、關於被告聯陽半導體股份有限公司部分：
（一）原告主張被告聯陽公司人員詹政國於94年3 月4 日以電話
      詢問原告是否願意以每月薪資42,000元薪資、任職軟體設
      計工程師之職務，職位為高級工程師之勞動條件錄用，原
      告於電話中立時承諾，兩造間之勞動契約即因意思表示合
      致而成立，惟締約後，被告聯陽公司除於94年3 月9 日透
      過來電顯示為0000000000之電話，告知報到日期為遙遠之
      同年4 月11日外，別無其他指示，原告因而無法如期提供
      勞務，被告聯陽公司對此報到等事宜之必要協助及指示視
      若無睹，反以不實理由片面毀約，自94年4 月11日起拒絕
      給付原告工資，被告聯陽公司無基於任何法定原因與原告
      終止勞動契約，原告亦未合意終止兩造間之勞動契約，是
      兩造間之僱傭關係在94年5 月31日前仍然存在，爰依勞動
      契約法律關係請求94年4 月11日以後至同年5 月31日之薪
      資共計70,000元【42,000（20/30 ＋1 ）＝70,000】等
      情，固據其提出電子郵件列印資料（詳卷第62頁）為憑，
      惟為被告聯陽公司否認，並以兩造間從未成立勞動契約，
      原告亦從未至被告公司上班，原告請求無理由等語置辯。
（二）按當事人主張有利於己之事實者，就其事實有舉證之責任
      ，民事訴訟法第277 條前段定有明文。次按民事訴訟如係
      由原告主張權利者，應先由原告負舉證之責，若原告先不
      能舉證，以證實自己主張之事實為真實，則被告就其抗辯
      事實即令不能舉證，或其所舉證據尚有疵累，亦應駁回原
      告之請求（最高法院17年上字第917 號判例意旨參照）。
      查，原告主張之前開兩造於94年3 月間已成立僱傭契約或
      勞動契約云云，據其提出為證之電子郵件列印文件（見本
      院卷第62頁）內容所載：「你的錄用資料協理已經同意了
      ，但是副總卻沒有同意（理由是我們部門太多人了），所
      以我將你的資料拿給另外一個部門，那個部門的經理會再
      另外找時間跟你面試」等文字，堪認於該電子郵件內已明
      確向原告表示：被告聯陽公司副總不同意錄用原告，請原
      告另循其他面試管道或機會，原告復自承其後未再接獲被
      告公司之通知或面試，亦未曾至被告聯陽公司上班，尚難
      謂該電子郵件可資證明其與被告公司之勞動契約已因意思
      表示合致而成立，原告此部分主張，即非可採。準此，原
      告與被告聯陽公司間既未成立勞動契約亦未曾至被告聯陽
      公司上班，其依勞動契約法律關係請求被告聯陽公司給付
      94年4 月11日至同年5 月31日之薪資共計70,000元，則乏
      其據，應予駁回。
二、關於被告旺宏電子股份有限公司部分：
（一）原告主張：其於94年4 月間由被告旺宏公司人員何恭銘以
      電子郵件通知至被告旺宏公司面談並告知錄取，兩造間之
      勞動契約已成立，原告任職ASIC軟／韌體工程師之職務，
      約定每月薪資40,000元，但被告旺宏公司事後拒絕原告提
      供勞務，原告雖向何恭銘表示願提供勞務，仍於94年5 月
      9 日被拒絕且無再給付薪資，被告旺宏公司無基於任何法
      定原因與原告終止勞動契約，原告亦未合意終止兩造間之
      勞動契約，是兩造間之僱傭關係在94年6 月30日前仍然存
      在，爰依勞動契約法律關係請求94年5 月9 日以後至同年
      6 月30日之薪資共計69,677元【40,000（23/31 ＋1 ）
      ＝69,677】云云，固提出電子郵件列印文件（卷第30頁）
      為據。然被告旺宏公司否認兩造間有成立僱傭或勞動契約
      ，並抗辯兩造間無勞動契約關係，被告亦未曾至被告旺宏
      公司報到及工作，原告自無理由請求被告旺宏公司給付上
      開薪資等語。
（二）按當事人主張有利於己之事實者，就其事實有舉證之責任
      ，民事訴訟法第277 條前段定有明文。次按民事訴訟如係
      由原告主張權利者，應先由原告負舉證之責，若原告先不
      能舉證，以證實自己主張之事實為真實，則被告就其抗辯
      事實即令不能舉證，或其所舉證據尚有疵累，亦應駁回原
      告之請求（最高法院17年上字第917 號判例意旨參照）。
      經查，原告提出之94年4 月22日及94年4 月27日電子郵件
      （見本院卷第30頁）內容，固有記載邀請原告至被告旺宏
      公司面談及面談後錄取之意旨，惟於94年4 月27日通知錄
      取之該電子郵件同時記載：「經面談後，您的學經歷非常
      符合本部門需求，決定錄取。但撥您留手機號碼無法聯絡
      上，可以再留下聯絡得到號召（註：應係「碼」之誤）嗎
      ？」等語，原告復未舉證證明其嗣後有向被告旺宏公司允
      諾，並至被告旺宏公司完成報到手續及至被告旺宏公司上
      班之事實，是其所提出之電子文件內容，充其量僅足證明
      被告旺宏公司錄取原告之意，然原告並無應允任職並依規
      定完成報到手續，亦即未與被告旺宏公司就具體工作內容
      及工作條件等重要事項訂立契約，尚難謂兩造間之勞動契
      約業已成立；復審諸原告既於前開對其他被告聯陽公司主
      張自94年4 月11日至94年5 月31日有勞動契約存在而請求
      其給付薪資，又於此主張與被告旺宏公司於94年5 月9 日
      至同年6 月30日有勞動契約存在，顯自相矛盾，益堪認原
      告主張其與被告旺宏公司間之勞動契約業已成立云云，無
      足採信。職是，原告與被告旺宏公司間既未成立勞動契約
      關係，復自承未曾到被告旺宏公司報到及工作，其請求被
      告旺宏公司給付94年5 月9 日以後至同年6 月30日之薪資
      共計69,677元，於法無據，應予駁回。
三、關於被告佑華微電子股份有限公司部分：
（一）原告主張：原告前於94年7 月間與被告佑華公司之楊宗桓
      洽談，楊宗桓並表示公司可提供之每月薪資為40,000元，
      則雙方之勞動契約即因意思表示合致而成立，而被告佑華
      公司事後無故不接受原告提供勞務，原告願意提供勞務仍
      被拒絕，並於94年7 月22日起拒絕給付薪資予原告，被告
      佑華公司無基於任何法定原因與原告終止勞動契約，原告
      亦未合意終止兩造間之勞動契約，是兩造間之勞動契約關
      係在94年8 月31日前仍然存在，爰依勞動契約法律關係請
      求94年7 月22日以後至同年8 月31日之薪資共計52,903元
      【40,000（10/31 ＋1 ）＝52,903】云云。被告佑華公
      司否認兩造有成立勞動契約，並以：原告雖曾於94年7 月
      間向被告佑華公司申請求職，但人事主管約其面談時，即
      認其不適合而未通過面談甄試，且從未發通知請其至被告
      佑華公司報到，更遑論有與其締結勞動契約、約定工作內
      容及薪資等事項，原告請求無理由等語置辯。
（二）按當事人主張有利於己之事實者，就其事實有舉證之責任
      ，民事訴訟法第277 條前段定有明文。次按請求履行債務
      之訴，除被告自認原告所主張債權發生原因之事實外，應
      先由原告就其主張此項事實，負舉證之責任，必須證明其
      為真實後，被告於其抗辯事實，始應負證明之責任，此為
      舉證責任分擔之原則（最高法院43年台上字第377 號判例
      意旨參照）。查，本件原告就其此部分與被告佑華公司間
      之主張，未據提出相關證據以資證明，其主張既為被告佑
      華公司否認，揆諸前開法條規定及判例意旨，原告既未能
      舉證以實其說，其主張要無可信，原告據以依勞動契約法
      律關係請求94年7 月22日以後至同年8 月31日之薪資共計
      52,903元，委屬無據，應予駁回。
四、關於被告威創科技股份有限公司部分：
（一）原告主張：被告威創公司之林南宏曾於94年7 月間與原告
      洽談勞動契約相關事項，言明只要原告願至被告威創公司
      任職，便安排相關程序予以錄用，故原告與威創公司之勞
      動契約訂立與否，操之在原告；嗣經原告向林南宏提出希
      望以月薪47,000元擔任工程師之要約，而威創公司亦於94
      年8 月9 日為要約之承諾，故原告與威創公司之勞動契約
      因而成立；被告威創公司無故不接受原告提供勞務，原告
      願意提供勞務也被拒絕，並於94年9 月1 日起拒絕給付原
      告薪資，被告威創公司無基於任何法定原因與原告終止勞
      動契約，原告亦未合意終止兩造間之勞動契約，是兩造間
      之僱傭關係在94年10月31日前仍然存在，爰依勞動契約法
      律關係請求94年9 月1 日以後至同年10月31日之薪資共計
      94,000元【47,0002 ＝94,000】云云，固提出電子郵件
      列印資料為據（卷第63頁至第64頁）。被告威創公司否認
      與原告成立勞動契約，並以兩造無成立勞動契約，原告更
      無於94年9 月1 日當天至被告公司報到並工作之情事，其
      請求工資為無理由等語置辯。
（二）按當事人主張有利於己之事實者，就其事實有舉證之責任
      ，民事訴訟法第277 條前段定有明文。次按民事訴訟如係
      由原告主張權利者，應先由原告負舉證之責，若原告先不
      能舉證，以證實自己主張之事實為真實，則被告就其抗辯
      事實即令不能舉證，或其所舉證據尚有疵累，亦應駁回原
      告之請求（最高法院17年上字第917 號判例意旨參照）。
      經查，本件原告上開對被告威創公司之主張，固提出其與
      被告威創公司人員黃惠玟間之電子郵件為據（見本院卷第
      63至64頁），惟核之該郵件內容，其署名威創管理部黃惠
      玟之文件，雖曾於94年8 月間告知決定錄用原告，並訂定
      94年9 月1 日為報到日，且載明報到須檢附之各項文件，
      惟嗣於94年8 月9 日、同年月12日、同年月19日均陸續發
      信請原告回覆是否於94年9 月1 日至被告威創公司報到均
      未獲回覆，復於94年8 月24日通知被告威創公司已取消原
      告之報到通知，有該原告提出之電子郵件列印本（見本院
      卷第63至64頁）可稽，參以原告自承其後未至被告威創公
      司報到，足認兩造間並無勞動契約成立，原告復自承其未
      曾至被告威創公司上班等情，從而，原告主張依勞動契約
      法律關係請求94年9 月1 日以後至同年10月31日之薪資共
      計94,000 元，實屬無據，應予駁回。
五、綜上，原告對被告等之請求均無理由，已詳述如前，原告既
    受敗訴判決，其假執行之聲請即失所依據，應併予駁回。
六、因本案事證已臻明確，兩造其餘主張陳述及所提之證據暨原
    告聲請調查之證據，經審酌後，或於判決結果無影響，或無
    調查之必要，爰不逐一論述，附此敘明。
肆、結論：本件原告之訴為無理由，依民事訴訟法第385 條第1
    項前段、第78條判決如主文。
中    華    民    國   100    年    1     月    27    日
                  勞工法庭簡易庭    法  官  陳順珍
以上正本，係照原本作成。
如對本判決上訴，須於判決送達後20日內向本院提出上訴狀。
如委任律師提起上訴者，應一併繳納上訴審裁判費。
中    華    民    國  100     年    1     月    27    日
                                    書記官  陳筱筑